# 互联网广告业务合同资产合同负债

提问人：709046552 时间：2021-04-11 09:19:36
陈版，我公司从事互联网广告业务，一般客户会要求提前开具发票，广告按一段期间确认收入，为便于核算客户情况我这么处理是否正确1 、开具发票时：借 应收账款-A 贷 合同负债-A 增值税销项
2 、收到货款： 借：银行存款 贷：应收账款
3 、广告发布时 借：合同负债 贷 主营业务收入

回答人：chenyiwei
实务中，在已开票但尚未收款时，一般不会同时确认应收账款和合同负债，但可以就已开票对应的销项税额在确认应交税费的同时，对应借记应收账款（仅限税额）。后续实际收款时，再将收款金额中的不含税部分确认为合同负债，在提供广告服务时从合同负债结转到营业收入。